臺灣板橋地方法院民事判決　　　　　　　　　　　　九十三年度訴字第一四三六號
　　原　　　告　臺灣中小企業銀行股份有限公司
　　法定代理人　丁○○
　　訴訟代理人　甲○○
　　　　　　　　乙○○
　　被　　　告　丙○○
　　訴訟代理人　陳政峰律師
右當事人間請求分配表異議之訴事件，本院於中華民國九十三年十月二十九日言詞辯
論終結，判決如左：
    主　　　文
原告之訴駁回。
訴訟費用由原告負擔。
    事實及理由
一、原告主張：
  (一)按對分配表聲明而異議未終結者，為異議之債權人或債務人，得向執行法院對為
  　反對陳述之債權人或債務人提起分配表異議之訴；又異議人已依同一事由就有爭
  　執之債權先行提起其他訴訟者，毋庸再行起訴，執行法院應依該確定判決實行分
  　配。次按執行法院所發之收取命令，債權人僅取得以自己名義向第三債務人收取
  　金錢債權之收取權，債務人僅喪失其收取權，而未喪失其債權，故執行法院僅發
  　給債權人收取命令，在債權人尚未向第三債務人收得債權，並受償其執行債權以
  　前，執行程序尚未終結。在債權人收取以前，執行程序既未終結，他債權人仍得
  　參與分配，債權人嗣後收取之債權金額仍應繳交法院實施分配（最高法院八十年
  　臺抗字第八七號民事裁定、最高法院九十一年臺抗字第一二九號民事裁定參照）
  　。
  (二)被告係持  鈞院三重簡易庭訴請訴外人世唯實業有限公司（下稱世唯公司）給付
　  票款新臺幣（下同）七十二萬一千五百六十元之九十年度重簡字第一三九○號勝
　　訴確定判決為執行名義，依強制執行法第五節有關對於其他財產權之執行中之就
　　債務人對於第三人之金錢債權聲請執行（強制執行法第一一五條，案號：鈞院九
　　十一年度執字第八七四二號），執行程序中，原告銀行之地位僅居於第三債務人
　　之立場（蓋被告並未依票據法之規定，對原告銀行行使對付款人之直接請求權，
　　訴請給付票款；加以執行程序中，執行法院並未曾核發移轉命令，使被告因債權
　　讓與而取得系爭債權），上開執行案款，原告銀行既已依強制執行法第五條之二
　　及第一一五之二條第二項之規定，將該扣押債權之全額支付扣押在先之執行法院
　　，且該執行案款既有多數債權人併案或參與分配（他債權人高雄區中小企業銀行
　　股份有限公司），故依最高法院八十年度臺抗字第八七號民事判決及最高法院九
　　十一年臺抗字第一二九號民事裁定要旨，  鈞院九十二年度執字第三○八六四號
　　給付扣押款強制執行事件，於民國九十三年六月二十五日之分配表就被告所分配
　　柒拾壹萬陸仟壹佰陸拾玖元應減為壹拾萬參仟元，就原告所分配零元應增加為陸
　　拾壹萬參仟壹佰陸拾玖元。爰依法提起本訴等語。並聲明：鈞院九十二年度執字
　　第三０八六四號強制執行事件就被告所分配柒拾壹萬陸仟壹佰陸拾玖元應減為壹
　　拾萬參仟元，就原告所分配零元應增加為陸拾壹萬參仟壹佰陸拾玖元。
二、被告則以：
  (一)被告持有訴外人世唯公司所簽發，均以「臺灣中小企業銀行北三重分行」為付款
  　人，票載日期分別為九十年六月三日、九十年六月十五日，票面金額分別為三十
  　六萬四千五百六十元、三十五萬七千元之支票二張，屆期經被告為付款之提示，
  　均遭世唯公司以遺失為由向法院為公示催告之聲請，並由  鈞院以九十年度催字
  　第一五一三號裁定公示催告在案，被告乃分別於九十年六月十八日、九十年八月
  　三日為權利之申報，請求  鈞院裁定停止該公示催告程序。
  (二)被告於九十年十月持上開二張退票訴請世唯公司給付票款七十二萬一千五百六十
  　元及法定遲延利息，經  鈞院三重簡易庭於九十一年二月二十日判決被告勝訴並
  　確定在案。被告於九十一年四月二十六日具狀強制執行，請求就世唯公司提存於
    「臺灣中小企業銀行北三重分行」之支票掛失止付款為查封，經  鈞院於九十一
    年五月二十三日以九十一年度民執天字第八七四二號對「臺灣中小企業銀行北三
    重分行」核發扣押命令，復於九十一年七月十四日核發執行命令，准許被告向「
    臺灣中小企業銀行北三重分行」收取上開止付保留款。
  (三)「臺灣中小企業銀行北三重分行」於收受上開扣押命令後，不為反對之意見，卻
  　突於九十一年七月四日具狀主張「依民法第三百四十條反面解釋，以世唯公司對
  　其亦負有債務，而行使抵銷權，故已無款項可供執行」云云。被告乃於九十一年
  　八月五日對「臺灣中小企業銀行北三重分行」訴請給付七十二萬一千五百六十元
  　假扣押款，經  鈞院以九十一年度訴字第二○一九號判決被告勝訴，復經臺灣高
  　等法院於九十二年九月十六日以九十二年度上易字第三四七號判決被告勝訴確定
  　。被告乃於九十二年十月二十一日請求對「臺灣中小企業銀行北三重分行」為強
  　制執行，而由  鈞院以九十二年度執字第三○八六四號受理在案。
  (四)原告於九十二年五月十二日檢具  鈞院九十一年度民執天字第六五七七號債權憑
  　證請求就世唯公司之財產為強制執行，由  鈞院以九十二年度執字第一三七八六
  　號受理，並請求併入  鈞院九十一年度執字第八七四二號及六○九八號案中合併
  　執行。復於九十二年八月十三日向　鈞院九十一年度執字第八七四二號具狀主張
  　其為有執行名義之債權人，已自行依據民法第一百五十一條及強制執行法第五條
  　之二之規定，自行押收債務人世唯公司所有存於債權人之存款財產，該存款由九
  　十一年度執字第八七四二號執行扣押，爰依強制執行法第五條之二之規定解繳債
  　權人銀行自行押收債務人世唯公司所有存於債權人銀行北三重分公司之七十二萬
  　一千五百六十元，併簽發同面額支票一張，該支票於九十二年十一月七日始經
  　鈞院核准入國庫。並同時向　鈞院九十二年度執字第一三七八六號具狀請求依強
  　制執行法第一百十五條第一項之規定，對第三人「臺灣中小企業銀行北三重分行
  　」發扣押命令，執行債務人世唯公司在第三人「臺灣中小企業銀行北三重分行」
  　之止付提存備付款債權，並調取  鈞院九十一年度執字第六○九八號及九十一年
  　度執字第八七四二號卷。　鈞院九十二年度執字第三○八六四號於九十二年十月
  　三十日以執行標的物相同，核定將九十二年度執字第一三七八六號一案併入九十
  　二年度執字第三○八六四號一案併行辦理，併將九十一年度執字第八七四二號一
  　案併入九十二年度執字第三○八六四號一案處理，且由  鈞院民事執行處通知兩
  　造為債權之陳報及先後制作二次之分配表。
  (五)按分公司為受本公司管轄之分支機構，並無獨立之財產，為謀訴訟上之便利，現
  　行判例雖從寬認分公司就其業務範圍內之事項涉訟，有當事人能力，但不能執此
  　而謂關於分公司業務範圍內之事項，不得以總公司名義起訴（最高法院六十六年
  　臺上字第三四七○號判例參照）。「臺灣中小企業銀行北三重分行」為本件原告
  　之分行，名稱雖有異，然揆諸前開說明，其權利主體仍為單一。茲原告於上開給
　　付扣押款事件中經遭敗訴判決後，再以拖延之方式，初則拒絕給付止付保留款予
　　被告，後則延不將該等止付保留款解繳  鈞院，次於九十二年五月十二日檢具債
　　權憑證再請求強制執行，再於同年八月十三日將止付保留款解繳　鈞院，此固為
　　原告權利之主張，但仍應有民法第三百四十一條之限制，苟若准原告以此種拖延
　之方式主張其分配權利，無異於推翻前開確定判決所示之意旨。易言之，苟若確
　　定判決認定原告不得為抵銷，而再准許原告以參與分配之方式達到抵銷之目的，
　　即非法之所許，且欠缺起訴之適法性等語資為抗辯。並聲明：原告之訴駁回。
三、被告抗辯：被告因持有訴外人世唯公司所簽發，均以「臺灣中小企業銀行北三重
　　分行」為付款人，票載日期分別為九十年六月三日、九十年六月十五日，票面金
　　額分別為三十六萬四千五百六十元、三十五萬七千元之支票二張，屆期經被告為
　　付款之提示，均遭世唯公司以遺失為由向法院為公示催告之聲請，並由本院以九
　　十年度催字第一五一三號裁定公示催告在案，被告乃分別於九十年六月十八日、
　　九十年八月三日為權利之申報，請求本院裁定停止該公示催告程序；被告於九十
　　年十月持上開二張退票訴請世唯公司給付票款七十二萬一千五百六十元及法定遲
　　延利息，經本院三重簡易庭於九十一年二月二十日判決被告勝訴並確定在案。被
　　告於九十一年四月二十六日具狀強制執行，請求就世唯公司提存於「臺灣中小企
　　業銀行北三重分行」之支票掛失止付款為查封，經本院於九十一年五月二十三日
　　以九十一年度民執天字第八七四二號對「臺灣中小企業銀行北三重分行」核發扣
　　押命令，復於九十一年七月十四日核發執行命令，准許被告向「臺灣中小企業銀
　　行北三重分行」收取上開止付保留款；「臺灣中小企業銀行北三重分行」於九十
　　一年七月四日始具狀主張「依民法第三百四十條反面解釋，以世唯公司對其亦負
　　有債務，而行使抵銷權，故已無款項可供執行」云云。被告乃於九十一年八月五
　　日對「臺灣中小企業銀行北三重分行」訴請給付七十二萬一千五百六十元假扣押
　　款，經本院以九十一年度訴字第二○一九號判決被告勝訴，復經臺灣高等法院於
    九十二年九月十六日以九十二年度上易字第三四七號判決被告勝訴確定。被告乃
    於九十二年十月二十一日請求對「臺灣中小企業銀行北三重分行」為強制執行，
    而由本院以九十二年度執字第三○八六四號受理在案；原告於九十二年五月十二
    日檢具本院九十一年度民執天字第六五七七號債權憑證請求就世唯公司之財產為
    強制執行，由本院以九十二年度執字第一三七八六號受理，並請求併入本院九十
    一年度執字第八七四二號及六○九八號案中合併執行。復於九十二年八月十三日
    向本院九十一年度執字第八七四二號具狀主張其為有執行名義之債權人，已自行
    依據民法第一百五十一條及強制執行法第五條之二之規定，自行押收債務人世唯
    公司所有存於債權人之存款財產，該存款由九十一年度執字第八七四二號執行扣
    押，爰依強制執行法第五條之二之規定解繳債權人銀行自行押收債務人世唯公司
    所有存於債權人銀行北三重分公司之七十二萬一千五百六十元，併簽發同面額支
    票一張，該支票於九十二年十一月七日始經本院核准入國庫。並同時向本院九十
    二年度執字第一三七八六號具狀請求依強制執行法第一百十五條第一項之規定，
    對第三人「臺灣中小企業銀行北三重分行」發扣押命令，執行債務人世唯公司在
    第三人「臺灣中小企業銀行北三重分行」之止付提存備付款債權，並調取本院九
    十一年度執字第六○九八號及九十一年度執字第八七四二號卷。本院九十二年度
    執字第三○八六四號將九十二年度執字第一三七八六號一案併入辦理，且由本院
    民事執行處通知兩造為債權之陳報及先後制作二次之分配表等語，有被告所提出
    之宣示判決筆錄（九十年度重簡字第一三九０號）、九十一年五月二十三日扣押
    函、臺灣中小企業銀行北三重分行九十一年五月三十一日函、本院民事執行處收
    取命令、臺灣中小企銀九十一年七月四日函、本院民事判決（九十一年度訴字第
    二○一九號）、臺灣高等法院九十二年度上易字第三四七號判決、「臺灣中小企
    業銀行北三重分行」之陳報狀、本院民事強制執行案款收據、九十三年四月二十
    六日分配表、被告聲明異議狀、九十三年六月二十五日分配表、被告反對陳述狀
    各一份為證，且為原告所不爭執，應信為真。
四、原告主張：被告係持本院三重簡易庭訴請訴外人世唯公司給付票款七十二萬一千
　　五百六十元之九十年度重簡字第一三九○號勝訴確定判決為執行名義，依強制執
　　行法第五節有關對於其他財產權之執行中之就債務人對於第三人（即「臺灣中小
　　企業銀行北三重分行」－原告銀行之分行）之金錢債權聲請執行（強制執行法第
　　一一五條，案號：本院九十一年度執字第八七四二號），執行程序中，執行法院
　　僅發給債權人（被告）收取命令，在債權人尚未向第三債務人收得債權，並受償
　　其執行債權以前，執行程序尚未終結。在債權人收取以前，執行程序既未終結，
　　他債權人仍得參與分配，債權人嗣後收取之債權金額仍應繳交法院實施分配等語
　　。被告則辯稱：原告於上開給付扣押款事件中經遭敗訴判決後，再以拖延之方式
　　，初則拒絕給付止付保留款予被告，後則延不將該等止付保留款解繳本院，次於
　　九十二年五月十二日檢具債權憑證再請求強制執行，再於同年八月十三日將止付
　　保留款解繳本院，苟若確定判決認定原告不得為抵銷，而再准許原告以參與分配
　　之方式達到抵銷之目的，即非法之所許，且欠缺起訴之適法性等語。經查：
  　(一)按分公司為受本公司管轄之分支機構，並無獨立之財產，為謀訴訟上之便利，
  　　現行判例雖從寬認分公司就其業務範圍內之事項涉訟，有當事人能力，但不能
  　　執此而謂關於分公司業務範圍內之事項，不得以總公司名義起訴（最高法院六
  　　十六年臺上字第三四七○號判例參照）。「臺灣中小企業銀行北三重分行」為
  　　本件原告之分行，名稱雖有異，然揆諸前開說明，其權利主體仍為單一，先予
  　　明。
    (二)被告持本院三重簡易庭訴請訴外人世唯公司給付票款七十二萬一千五百六十元
　　　之九十年度重簡字第一三九○號勝訴確定判決為執行名義，依強制執行法第五
　　　節有關對於其他財產權之執行中之就債務人對於第三人（即「臺灣中小企業銀
  　　行北三重分行」－原告銀行之分行）之金錢債權聲請執行，經本院於九十一年
　　　五月二十三日以九十一年度民執天字第八七四二號對「臺灣中小企業銀行北三
　　　重分行」核發執行命令（扣押命令），禁止債務人世唯公司收取對第三人「臺
　　　灣中小企業銀行北三重分行」之債權或為其他處分，第三人「臺灣中小企業銀
　　　行北三重分行」亦不得對債務人清償；復於九十一年七月十四日核發執行命令
　　　（收取命令），准許被告向第三人「臺灣中小企業銀行北三重分行」收取債權
　　　金額七十二萬一千五百六十元，迄今為止，本院並未將上開扣押命令撤銷，亦
　　　未將該債權移轉於債權人或命第三人「臺灣中小企業銀行北三重分行」向本院
　　　支付轉給債權人等情，業經本院依職權調閱九十一年度執字第八七四二號清償
　　　票款民事執行卷宗查明屬實，且為兩造所不爭執，應信為真。
　　(三)因第三人「臺灣中小企業銀行北三重分行」主張依民法第三百四十條反面解釋
　　　，以世唯公司對其亦負有債務，而行使抵銷權，故已無款項可供執行，被告乃
　　　對「臺灣中小企業銀行北三重分行」訴請給付七十二萬一千五百六十元假扣押
　　　款，經本院以九十一年度訴字第二○一九號判決被告勝訴，復經臺灣高等法院
　　　於九十二年九月十六日以九十二年度上易字第三四七號判決被告勝訴確定。被
　　　告於九十二年十月二十一日以九十一年度訴字第二○一九號勝訴判決確定為執
　　　行名義請求對「臺灣中小企業銀行北三重分行」為強制執行，而由本院以九十
　　　二年度執字第三○八六四號受理在案（其債權人為被告，債務人為「臺灣中小
　　　企業銀行北三重分行」）；原告於九十二年八月十三日向本院九十一年度執字
　　　第八七四二號具狀主張其為有執行名義之債權人，已自行依據民法第一百五十
　　　一條及強制執行法第五條之二之規定，自行押收債務人世唯公司所有存於債權
　　　人之存款財產，該存款由九十一年度執字第八七四二號執行扣押，爰依強制執
　　　行法第五條之二之規定解繳債權人銀行自行押收債務人世唯公司所有存於債權
　　　人銀行北三重分公司之七十二萬一千五百六十元，併簽發同面額支票一張，該
　　　支票於九十二年十一月七日始經本院核准入國庫（案號：九十二年度執字第三
　　　○八六四號），並同時向本院九十二年度執字第一三七八六號具狀請求依強制
　　　執行法第一百十五條第一項之規定，對第三人「臺灣中小企業銀行北三重分行
　　　」發扣押命令，執行債務人世唯公司在第三人「臺灣中小企業銀行北三重分行
　　　」之止付提存備付款債權，並調取本院九十一年度執字第六○九八號及九十一
　　　年度執字第八七四二號卷。本院九十二年度執字第三○八六四號給付扣押款強
　　　制執行事件將九十二年度執字第一三七八六號（債權人為原告，債務人為世唯
　　　公司）一案併入辦理，以原告為併案債權人，被告為債權人，世唯公司為債務
　　　人（即九十一年度執字第八七四二號清償票款強制執行事件之延續），製作分
　　　配表將上開由原告自行解繳入國庫之七十二萬一千五百六十元分配予兩造，經
　　　被告聲明異議後，即更正分配表，而將被告之票款執行名義債權（給付票款請
　　　求權）列入優先分配債權，致原告無法獲得分配，原告乃聲明異議，被告為反
　　　對陳述，原告即提起本件分配表異議之訴之事實，其證據業如前述，並經原告
　　　提出之九十二年度執字第三○八六四號之分配表二份為證，復經本院依職權調
　　　閱九十一年度執字第八七四二號及九十二年度執字第三○八六四號及九十二年
　　　度執字第一三七八六號民事執行卷宗查明屬實，且為兩造所不爭執，應信為真
　　　。
　　(四)因第三人「臺灣中小企業銀行北三重分行」主張依民法第三百四十條反面解釋
　　　，以世唯公司對其亦負有債務，而行使抵銷權，故已無款項可供執行，被告乃
　　　對「臺灣中小企業銀行北三重分行」訴請給付七十二萬一千五百六十元假扣押
　　　款，經本院以九十一年度訴字第二○一九號判決被告勝訴，復經臺灣高等法院
　　　於九十二年九月十六日以九十二年度上易字第三四七號判決被告勝訴確定。被
　　　告於九十二年十月二十一日以九十一年度訴字第二○一九號勝訴判決確定為執
　　　行名義請求對「臺灣中小企業銀行北三重分行」為強制執行，而由本院以九十
　　　二年度執字第三○八六四號受理在案（其債權人為被告，債務人為「臺灣中小
　　　企業銀行北三重分行」）；原告於九十二年八月十三日向本院九十一年度執字
　　　第八七四二號具狀主張其為有執行名義之債權人（即九十二年度執字第一三七
　　　八六號之債權人），已自行依據民法第一百五十一條及強制執行法第五條之二
　　　之規定，自行押收債務人世唯公司所有存於債權人之存款財產，該存款由九十
　　　一年度執字第八七四二號執行扣押，爰依強制執行法第五條之二之規定解繳債
　　　權人銀行自行押收債務人世唯公司所有存於債權人銀行北三重分公司之七十二
　　　萬一千五百六十元，併簽發同面額支票一張，該支票於九十二年十一月七日經
　　　本院核准入國庫（案號：九十二年度執字第三○八六四號），並同時向本院九
　　　十二年度執字第一三七八六號具狀請求依強制執行法第一百十五條第一項之規
　　　定，對第三人「臺灣中小企業銀行北三重分行」發扣押命令，執行債務人世唯
　　　公司在第三人「臺灣中小企業銀行北三重分行」之止付提存備付款債權，並調
　　　取本院九十一年度執字第六○九八號及九十一年度執字第八七四二號卷，其證
　　　據業如前述，顯見原告本院九十一年度執字第八七四二號清償票款強制執行事
　　　件之債權人為被告，債務人為世唯公司；本院九十二年度執字第三○八六四號
　　　給付扣押款強制執行事件之債權人為被告，債務人為「臺灣中小企業銀行北三
　　　重分行」，而原告則為本院九十二年度執字第一三七八六號清償債務強制執行
　　　事件之債權人（債務人為世唯公司）；上開由原告所解繳本院入國庫之七十二
　　　萬一千五百六十元，並非於本院九十一年度執字第八七四二號清償票款強制執
　　　行事件中向有收取權之被告為之，自不生向被告清償之效力，且該款項係原告
　　　之錢，並非本院九十一年度民執天字第八七四二號清償票款強制執行事件之債
　　　務人世唯公司之錢，應不得為本院九十一年度民執天字第八七四二號清償票款
　　　強制執行事件執行標的物之案款而加以分配。復就本院九十二年度執字第三○
　　　八六四號給付扣押款強制執行事件而言，既係以九十一年度訴字第二○一九號
　　　勝訴判決確定（收取債權請求權）為執行名義請求對「臺灣中小企業銀行北三
　　　重分行」為強制執行，上開由原告所解繳本院入國庫之七十二萬一千五百六十
　　　元，亦非於本院九十二年度執字第三○八六四號給付扣押款強制執行事件中向
　　　有收取權之被告為之，自不生向被告清償之效力，本院九十二年度執字第三○
　　　八六四號給付扣押款強制執行事件應係對債務人「臺灣中小企業銀行北三重分
　　　行」為之，而以「臺灣中小企業銀行北三重分行」之金錢或其他財產為收取之
　　　標的物，尚不得對上開七十二萬一千五百六十元之案款執行分配，執行法院（
　　　本院九十二年度執字第三○八六四號）之二次分配表以上開七十二萬一千五百
　　　六十元之案款執行分配，即有未洽。至於原告如何將該款項取回，則應由原告
　　　另行依法救濟，併予明。
    (五)更退一步言之，縱認本院九十二年度執字第三○八六四號給付扣押款強制執行
      事件為本院九十一年度執字第八七四二號清償票款強制執行事件之延續，且得
      就上開由原告所解繳本院入國庫之七十二萬一千五百六十元予以執行分配。惟
  　　按他債權人參與分配者，應於標的物拍賣、變賣終結或依法交債權人承受之日
  　　一日前，其不經拍賣或變賣者，應於當次分配表作成之日一日前，以書狀聲明
  　　之。逾前項期間聲明參與分配者，僅得就前項債權人受償餘額而受清償；如尚
  　　應就債務人其他財產執行時，其債權額與前項債權餘額，除有優先權者外，應
  　　按其數額平均受償，強制執行法第三十二條定有明文。又就單一債權人之強制
  　　執行事件而言，本無製作分配表為分配之情形，應認為於執行法院核發收取命
  　　令生效（送達債務人、第三人及債權人）時，即已將債務人對於第三人之存款
  　　債權執行分配予債權人。本件被告對世唯公司之九十一年度執字第八七四二號
  　　清償票款強制執行事件，於本院九十一年七月十四日核發執行命令（收取命令
  　　），准許被告向第三人「臺灣中小企業銀行北三重分行」收取債權金額七十二
  　　萬一千五百六十元，該收取命令均於九十一年七月間即送達債務人、第三人及
  　　債權人收受而生效，且其債權人僅被告一人而已，應認已將債務人對於第三人
  　　之存款債權金額七十二萬一千五百六十元執行分配予債權人，則依上開強制執
  　　行法第三十二條之規定，其他併案之債權人（即原告）之聲請強制執行既遠在
      九十一年七月收取命令生效之後（原告係九十二年四月十六日聲請強制執行）
      ，即僅得就前項債權人受償餘額而受清償；如尚應就債務人其他財產執行時，
      其債權額與前項債權餘額，除有優先權者外，應按其數額平均受償，而不得列
      入併案債權人而參與分配，並據以製作分配表，是原告之主張，即非可採。
五、綜上所述，上開由原告所解繳本院入國庫之七十二萬一千五百六十元，係原告之
　　錢，並非本院九十一年度民執天字第八七四二號清償票款強制執行事件之債務人
　　世唯公司之錢，應不得為本院九十一年度民執天字第八七四二號清償票款強制執
　　行事件執行標的物之案款而加以分配。復就本院九十二年度執字第三○八六四號
　　給付扣押款強制執行事件而言，既係以九十一年度訴字第二○一九號勝訴判決確
　　定（收取債權請求權）為執行名義請求對「臺灣中小企業銀行北三重分行」為強
　　制執行，應以債務人「臺灣中小企業銀行北三重分行」之金錢或其他財產為收取
　　之標的物，尚不得逕對上開七十二萬一千五百六十元之案款執行分配，執行法院
　　（本院九十二年度執字第三○八六四號）之二次分配表以上開七十二萬一千五百
　　六十元之案款執行分配，即有未洽。更退一步言之，縱認本院九十二年度執字第
　　三○八六四號給付扣押款強制執行事件為本院九十一年度執字第八七四二號清償
　　票款強制執行事件之延續，且得就上開由原告所解繳本院入國庫之七十二萬一千
　　五百六十元予以執行分配，惟因其他併案之債權人（即原告）之聲請強制執行既
　　遠在九十一年七月收取命令生效之後（原告係九十二年四月十六日聲請強制執行
　　），即僅得就前項債權人受償餘額而受清償；如尚應就債務人其他財產執行時，
    其債權額與前項債權餘額，除有優先權者外，應按其數額平均受償，而不得列入
    併案債權人而參與分配，並據以製作分配表，是原告之主張，即非可採。從而，
    原告依強制執行法第四十一條第一項之規定提起本訴，請求判決如上開訴之聲明
    所示，即屬無據，應予駁回。
六、本件事證已臻明確，兩造其餘攻擊、防禦方法及舉證，經本院審酌後，認其對於
　　判決結果均無影響，爰不一一論述，附予明。
據上論結，本件原告之訴為無理由，依民事訴訟法第七十八條，判決如主文。
中　　　華　　　民　　　國　　九十三　　年　　　十一　　月　　十二　  　日
                                臺灣板橋地方法院民事第一庭
                                    法  　　官  楊　千　儀
右為正本係照原本作成。
如對本判決上訴，須於判決送達後二十日內向本院提出上訴狀（需按他造人數附繕本
）。
中　　　華　　　民　　　國　　九十三　　年　　　十一　　月　　十二　  　日
                                    法院書記官  陳　春　銘
